臺灣士林地方法院民事判決　　　　　　　　99年度親字第49號
原　　　告　張筑茹
被　　　告　賴宥澂
訴訟代理人　賴王素月
上列當事人間認領子女事件，本院於民國100 年1 月5 日言詞辯
論終結，判決如下：
    主      文
被告應認領其與原告所生之子張廷浩（男、民國○○年○ 月○○日生
、身分證統一編號：Ｚ000000000號）為其子。
訴訟費用由被告負擔。
    事實及理由
一、原告起訴主張：原告係非婚生子女張廷浩之母，原告與被告
    於民國98年3 月15日在原告公司相識後，被告即不斷追求原
    告，雙方於同年月27日第一次發生性關係。同年6 月1 日兩
    造租屋於新北市○○區○○街249 號4 樓，同居期間兩造多
    次發生性關係，嗣原告發現月事未來，於同年7 月至婦產科
    檢查，始發現已懷有身孕，被告得知後亦十分高興，並二次
    陪同原告至醫院檢查，甚至對原告表示：「如果無法將小孩
    拿掉，把小孩生下來」等語。詎料，被告於98年8 月14日出
    門上班後即從人間蒸發，原告無法與其聯絡；同年11月18日
    ，被告突然接到被告由大陸撥打之電話，原告一再追問被告
    是否有意留下此子，被告則口口聲聲確認要保有小孩，並多
    次來電確定以示負責，並要求原告耐心等待被告返臺。又被
    告聲稱在大陸期間生活困頓，要求原告匯款資助，原告遂於
    99年1 月25日匯款新臺幣35,000元予被告指定之友人，被告
    且一再聲稱於收到該筆資金後，將於同年2 月8 日返臺陪同
    原告，以便順利生下兩造愛的結晶，惟自同年2 月8 日迄今
    ，被告手機均無法撥通，嗣原告於同年2 月22日在新北市蘆
    洲區○○○路135 號潘俊亨婦產科產下一子張廷浩。綜上事
    實，足認被告為非婚生子張廷浩之生父，爰依民法第1067條
    規定，請求被告認領張廷浩等語，並聲明：(一)被告應認領張
    廷浩為其子；(二)訴訟費用由被告負擔。
二、被告訴訟代理人則陳稱被告希望先驗DNA ，如確定張廷浩係
    被告之子，被告願認領等語。
三、原告主張兩造原為男女朋友，於交往期間多次發生性關係，
    詎被告於98年8 月間離原告而去，獨自前往大陸，迄今未歸
    ，嗣原告於99年2 月22日產下一子張廷浩之事實，業據其提
    出戶籍謄本、出生證明書等件為證，並經被告訴訟代理人即
    其母賴王素月到庭陳稱兩造並未結婚，兩造交往期間，被告
    曾攜原告回家，被告目前在大陸，尚未返臺等語綦詳（見本
    院99年8 月16日、100 年1 月5 日言詞辯論筆錄）。本院為
    判斷被告與張廷浩間是否存有親子關係，乃囑託法務部調查
    局排定時間為被告與張廷浩實施血緣鑑定，惟被告經合法通
    知後無故未前往受驗，遂由被告之父賴春福與張廷浩接受血
    緣鑑定，鑑定結果略以：「張廷浩與賴春福之DNA 型別具有
    15個共有對偶基因型，且張廷浩之各項YSTR型別與賴春福之
    相對應型別均無矛盾，經合併計算其累積祖孫關係指數CGI
    值為1.407 ×10的6 次方以上，研判賴春福極有可能（機率
    99.99 ％以上）為張廷浩之祖父。」等語，此有法務部調查
    局99年11月26日調科肆字第09900490480 號鑑定書在卷可憑
    ，足認被告之父賴春福與張廷浩間有血緣聯絡，從而，原告
    主張張廷浩為其自被告受胎所生一情，堪信為真實。
四、按有事實足認其為非婚生子女之生父者，非婚生子女或其生
    母或其他法定代理人，得向生父提起認領之訴，民法第1067
    條第1 項定有明文。本件原告與被告間無婚姻關係，張廷浩
    既為原告與被告所生之非婚生子女，從而，原告依前揭規定
    請求被告認領張廷浩為其子，洵屬有據，應予准許。
五、據上論結，本件原告之訴為有理由，依民事訴訟法第78條判
    決如主文。
中    華    民    國   100    年    1     月    21    日
                  家事庭  法  官  陳文通
以上正本證明與原本無異。
如對本判決上訴，應於判決送達後20日內向本院提出上訴狀。
中    華    民    國   100    年    1     月    24    日
                          書記官  陳玉瓊